【裁判字號】    92,上易,2416
【裁判日期】    921022
【裁判案由】    傷害
【裁判全文】
臺灣高等法院刑事判決                          九十二年度上易字第二四一六號
    上  訴  人  乙○○
    即  被  告
右上訴人因傷害案件，不服臺灣板橋地方法院九十一年度易字第三一三五號，中華民
國九十二年六月三十日第一審判決（起訴案號：臺灣板橋地方法院檢察署九十年度偵
字第一八九八六號），提起上訴，本院判決如左：
    主  文
上訴駁回。
    事  實
一、乙○○有賭博前科，其替姓名年籍不詳綽號「虎仔」（或稱小虎）之人對外收帳
    ，而丙○○於民國八十七、八十八年間起即陸續借款予「虎仔」，「虎仔」於八
    十九年四月間再向丙○○借款，並以電話指示乙○○出面向丙○○收取現款，「
    虎仔」並交付面額新台幣 (下同）七十五萬二千元之支票予丙○○。嗣因支票屆
    期未兌現，丙○○屢次找乙○○處理或聯繫「虎仔」未果。八十九年十一月二十
    五日晚間十一時三十分許，丙○○在其台北縣板橋市○○街七十一巷一號住處前
    突遇乙○○，丙○○即向乙○○質問「虎仔」欠款事，乙○○隨即騎乘機車離去
    ，丙○○亦騎乘機車尾隨在後，嗣乙○○騎入台北縣板橋市○○路某巷內，見四
    下無人，竟自機車置物箱中取出西瓜刀一把，基於傷害之犯意，將丙○○按倒在
    地，持西瓜刀朝丙○○之膝蓋及背部砍傷，致丙○○受有左膝外側深部裂傷併側
    韌帶斷裂七×一公分、背部三處裂傷十七×乘一公分、五×一公分、三×一公分
    、後枕多處擦傷、雙手擦傷及右膝擦傷之傷害。
二、案經丙○○訴由臺灣板橋地方法院檢察署檢察官偵查起訴。
    理  由
一、訊據上訴人即被告乙○○矢口否認有何傷害犯行，辯稱：伊沒有砍告訴人，案發
    時在雲林口湖鄉抓魚云云。
二、經查：
  (一)、右揭犯罪事實，迭據告訴人丙○○於偵審中指訴歷歷。質之被告亦自承其大哥
      叫「虎仔」，打電話叫伊向告訴人拿錢，金額不記得，「虎仔」是朋友也是老
      闆，偶爾幫其收錢做事等語 (見偵卷第二十三頁反面），足徵被告曾經經手告
      訴人與「虎仔」間有關金錢之事，因被告之大哥「虎仔」積欠告訴人債務而有
      糾葛，而被告亦經手前開債務事宜，則案發當日告訴人向被告催討，而遭殺傷
      ，事屬可能。此外並有面額七十五萬二千元之支票影本乙紙附卷可參，而該支
      票後面亦書立「虎」字；又被告所持用以砍傷告訴人之西瓜刀（未扣案），經
      檢察官於九十年十一月二十九日當庭勘驗結果，刀柄部分斷裂，均核與告訴人
      指訴情節相符。而告訴人身體受傷，復有中英醫院北府衛醫字第八五一號診斷
      證明書在卷可憑，及告訴人遭砍傷之衣服一件扣案可證。從而，應認告訴人之
      指訴為可採。
  (二)、本件偵查中經被告同意送法務部調查局以控制問題法、混合問題法測謊結果，
      被告對於案發時其未在現場，其未持刀砍殺告訴人等問題，經測試呈情緒波動
      之反應，研判有說謊，有該局調科參字第九００八四一一六號測謊報告書在卷
      可稽。原審為慎重起見，再經告訴人同意送測謊，告訴人經法務部調查局以控
      制問題法、混合問題法測謊結果，告訴人對於案發時係遭告訴人砍殺，案發時
      其非遭他人砍殺等問題，經測試無情緒波動之反應，研判未說謊，有該局調科
      參字第０九二００一二一一四０號測謊報告書在卷可稽。益見被告有持刀傷人
      之事。
  (三)、被告雖辯稱其案發日係在雲林口湖鄉抓魚云云，並舉證人甲○○為證。本院問
      以：「當天是否有去抓魚？」證人迅答：「八十九年十一月二十五日我們有去
      抓魚」，將案發時間指述明確，其隨即又表示記不得每一次抓魚時間，已然矛
      盾，顯有瑕疵；且其又證稱：「 (八十九年被告去口湖居住多久，才回台北？
      ）他來來去去，他在口湖住我叔伯的家」 (以上均見本院審判筆錄），顯示被
      告經常南北往來，又不與證人住居一處，因證人並非與被告時刻在一起，則被
      告仍可乘隙返回台北。尤其，被告所述當天捕魚地點，居住處所，魚獲處理情
      形，與證人所言大不相同。是證人指被告不在場之證詞，不能為有利被告之證
      明。
  綜合以上，被告所辯無非卸責之詞，尚難遽信。本件事證明確，被告犯行洵堪認定
  ，應依法論科。
二、核被告所為，係犯刑法第二百七十七條第一項之普通傷害罪。原審審酌被告僅因
    細故，即持刀傷人，及被告素行、告訴人所受傷害程度非輕，被告未與告訴人達
    成和解未為任何賠償，犯後否認犯行等一切情狀，依刑法第二百七十七條第一項
    、罰金罰鍰提高標準條例第一條前段，量處有期徒刑拾月。認事用法核無不合，
    被告上訴否認犯罪，應認無理由，予以駁回。
據上論斷，應依刑事訴訟法第三百六十八條，判決如主文。
本案經檢察官謝英民到庭執行職務。
中      華      民      國    九十二    年      十      月    二十二    日
                              臺灣高等法院刑事第五庭
                                  審判長法  官  曾  德  水
                                        法  官  蘇  素  娥
                                        法  官  楊  貴  雄
右正本證明與原本無異。
不得上訴。
                                        書記官  林  淑  貞
中      華      民      國    九十二    年      十      月    二十四    日
附錄：本案論罪科刑法條全文
中華民國刑法第二百七十七條第一項
 (普通傷害罪)
傷害人之身體或健康者，處三年以下有期徒刑、拘役或一千元以下罰金。


司法院資訊處製作；財團法人民間司法改革基金會備份。
